【裁判字號】    97,訴,625
【裁判日期】    970924
【裁判案由】    偽造文書等
【裁判全文】
臺灣士林地方法院刑事判決               97年度訴字第625號
公  訴  人  臺灣士林地方法院檢察署檢察官
被      告  甲○○
上列被告因偽造文書等案件，經檢察官提起公訴（97年度偵字第
635號），本院判決如下：
    主  文
本件就加重誹謗、侵入電腦設備及破壞電磁紀錄部分均公訴不受
理。
    理  由
一、公訴意旨略以：被告甲○○（所涉恐嚇及行使偽造準私文書
    罪嫌部分另行審結）與告訴人乙○○原為男女朋友，2 人於
    民國95年7 月30日分手後，甲○○基於誹謗、恐嚇、偽造文
    書及無故侵入電腦之犯意，在臺北縣汐止市○○路77巷2 號
    8 樓住處及臺北市○○區○○街242 號2 樓其任職之銳力科
    技股份有限公司（以下稱「銳力科技公司」）辦公室，利用
    電腦網路或行動電話為下列之行為：
  (一)被告甲○○意圖散布於眾，於95年9 月26日以其所申請之帳
    號eri c910818@hotmail.com 號電子郵件信箱，將內容為：
    「Emily 乙○○跟黃守正違反legacy課程中的規定，在L66
    課程中談男女感情，乙○○是有男朋友的人，黃守正卻是因
    Emily 的buddy 而與Emily 有密切的接觸，每天跟Emily 通
    電話，並且發送愛的簡訊，他們在8/8 、8/9 在一起，9/1
    一起前往忠孝東路四段友統飯店，從晚上7 ：00待到晚上8
    ：30一個半小時在房間的相處，並於9/21乙○○南下雲林黃
    守正的家，於當晚住在他房間，希望對於黃守正這種第三者
    ，以及他們在課程中談男女感情的行為，能夠給予他們課程
    規定中應有的處置」等涉及私德之電子郵件，向第三人陳志
    坤、林上璋等41人散布，足以毀損告訴人乙○○名譽。
  (二)被告甲○○於95年12月19日以其所申請之帳號eric910818@h
    otma il.com 號電子郵件信箱，寄發內容為：「希望我們之
    間能有溝通的管道，也許過完年我會當妳同事，黃守正當第
    三者的事，我會讓妳高中及大學同學，還有你的朋友知道的
    ！」等欲加害告訴人乙○○名譽之電子郵件至告訴人乙○○
    之帳號bobsheep@msn .com 號電子郵件信箱，恐嚇告訴人乙
    ○○，致告訴人乙○○心生畏懼。
  (三)被告甲○○於95年12月20日，在其所任職之銳力科技公司辦
    公室，利用該處電腦連線至臺灣微軟股份有限公司（以下稱
    「臺灣微軟公司」）電子郵件申請網頁，冒用告訴人乙○○
    友人黃守正名義，向微軟公司申請帳號huang.2005@hotmail
    .com 號 電子郵件信箱，於準私文書hotmail 電子郵件信箱
    使用規則為「黃守正」同意遵守之表示，表示係黃守正申請
    之證明，並傳送予電子郵件信箱管理者，取得上述帳號電子
    郵件信箱之帳號、密碼，足以生損害黃守正，即於96年12月
    25日，以上述電子郵件信箱，將內容為：「湯泉社區臺北縣
    新店市○○路469 號8 樓乙○○，跟一位雲林上來的第三者
    黃守正先生關係密切，黃守正都會上來臺北跟許珮駥發生關
    係，並且在乙○○有男朋友的時候就不斷追求她，而乙○○
    也開始對男朋友欺騙，並偷偷與黃守正交往，殊不知黃守正
    的甜言蜜語只是為了跟乙○○發生關係。而乙○○也在認識
    黃守正不到一個月時就與他發生關係。黃守正是一個破壞別
    人感情的第三者，是一個愛情騙子」等涉及私德之電子郵件
    ，向第三人許舒涵、陳惠元等71人散布，足以毀損告訴人乙
    ○○、黃守正名譽（有關妨害黃守正名譽部分未據告訴）。
  (四)被告甲○○與告訴人乙○○交往期間得悉告訴人乙○○使用
    之帳號bobsheep@m sn.com 號電子郵件信箱帳號及密碼，竟
    於95年12月27日，以電腦連線至MSN 信箱登入網頁，無故輸
    入該電子郵件信箱之帳號及密碼，登入該電子信箱，侵入告
    訴人乙○○之上開電子信箱，變更該帳號原設定之登入密碼
    電磁紀錄，復將備用信箱電磁紀錄更改為其所使用之帳號er
    ic910818@hotmail.com號後，冒用告訴人乙○○名義，以該
    電子郵件信箱寄送電子郵件予告訴人乙○○友人。
  (五)被告甲○○與告訴人乙○○交往期間得知告訴人乙○○使用
    之帳號peifly0201 @yahoo.com.tw號電子郵件信箱帳號及密
    碼，竟於96年1 月2 日，在臺北縣汐止市○○路77巷2 號8
    樓住處，以電腦連線至雅虎奇摩信箱登入網頁，無故輸入該
    電子郵件信箱之帳號及登入密碼，侵入告訴人乙○○之上開
    電子信箱，冒用告訴人乙○○名義以該電子郵件信箱寄送電
    子郵件予告訴人乙○○之友人，足生損害於告訴人乙○○。
  (六)被告甲○○於96年1 月24日，以其所申請之門號0000000000
    號行動電話，發送內容為：「許爸爸許媽媽！今晚請珮驊打
    電話給我，我需要與他溝通明天是否要將他劈腿的事給大家
    知道」等欲加害告訴人乙○○名譽之簡訊予當時在中國大陸
    之告訴人乙○○之父許耀綾所使用之門號0000000000000000
    0 號行動電話，恐嚇告訴人乙○○須與其聯絡，致告訴人乙
    ○○心生畏懼。
  (七)被告甲○○於96年1 月29日，在銳力科技公司辦公室，以電
    腦連線至微軟公司電子郵件申請網頁，冒用黃守正名義，向
    微軟公司申請帳號lion0000000@hotmail.com 號電子郵件信
    箱，於準私文書電子郵件信箱使用規則為「黃守正」同意遵
    守之表示，並傳送予電子郵件信箱管理者，取得上述帳號電
    子郵件信箱之帳號、密碼，足以生損害黃守正，復於96年1
    月30日，以上開冒用黃守正名義申請之帳號huang.2005@hot
    mail .com 電子郵件信箱，將內容為：「乙○○不顧兩年的
    感情，開始欺騙、隱瞞、劈腿，並很快與第三者開房間休息
    ，而乙○○也因三角關係，現在搞的要去精神科拿藥吃，並
    在十月更是打電話給忠孝東路四段順成蛋糕樓上的婦產科，
    而黃守正逍遙自在…」等涉及私德之電子郵件，向第三人黃
    品涵、周崇偉等58人散布，足以毀損告訴人乙○○名譽。
    因認被告甲○○上開行為分別涉有刑法第310 條第2 項之加
    重誹謗罪、同法第358 條之侵入電腦設備罪及同法第359 條
    之破壞電磁紀錄罪嫌等語。
二、按告訴乃論之罪，告訴人於第一審辯論終結前得撤回其告訴
    ；又告訴經撤回者，應諭知不受理之判決；又不受理之判決
    ，得不經言詞辯論為之，刑事訴訟法第238 條第1 項、第30
    3 條第3 款及第307 條分別定有明文。
三、查本件告訴人乙○○告訴被告甲○○偽造文書等案件，起訴
    書認被告甲○○之上開行為分別係犯刑法第310 條第2 項之
    加重誹謗罪、同法第358 條之侵入電腦設備罪及同法第359
    條之破壞電磁紀錄罪，依同法第314 條及第363 條之規定，
    均須告訴乃論。茲據告訴人乙○○於97年9 月10日具狀撤回
    其告訴，此有撤回告訴狀一份附卷可稽，依照上開說明，本
    件加重誹謗、侵入電腦設備及破壞電磁紀錄部分爰均不經言
    詞辯論，逕為諭知不受理之判決。
據上論斷，應依刑事訴訟法第303 條第3 款、第307 條，判決如
主文。
中    華    民    國    97    年    9    月    24    日
                  刑事第五庭審判長法  官  李育仁
                                  法  官  孫曉青
                                  法  官  黃雅君
如不服本判決，應於判決送達後10日內向本院提出上訴狀。
以上正本證明與原本無異。
                                  書記官  簡湘雲
中    華    民    國    97    年    9     月    24    日


司法院資訊處製作；財團法人民間司法改革基金會備份。
